臺灣高雄地方法院民事裁定
109年度消債更字第266號
聲  請  人  王水錦  
0000000000000000

代  理  人  楊林澂律師
上列當事人因消費者債務清理事件聲請更生，本院裁定如下：
    主  文
聲請人王水錦自中華民國一一○年一月十九日下午四時起開始更
生程序。
命司法事務官進行本件更生程序。
    理  由
一、聲請意旨略以：伊有不能清償債務情事，前向本院聲請調解
    債務清償方案，惟調解不成立。伊又未經法院裁定開始清算
    程序或宣告破產，爰聲請更生等語。
二、按債務人不能清償債務或有不能清償之虞者，得依本條例所
    定更生或清算程序，清理其債務；債務人無擔保或無優先權
    之本金及利息債務總額未逾新臺幣（下同）12,000,000元者
    ，於法院裁定開始清算程序或宣告破產前，得向法院聲請更
    生；法院開始更生程序之裁定，應載明其年、月、日、時，
    並即時發生效力；法院開始更生或清算程序後，得命司法事
    務官進行更生或清算程序，必要時得選任律師、會計師或其
    他適當之自然人或法人1人為監督人或管理人，消費者債務
    清理條例（下稱消債條例）第3條、第16條第1項、第42條第
    1項、第45條第1項分別定有明文。
三、經查：
  ㈠聲請人前於民國109年6月2日提出債權人清冊，向本院聲請調
    解債務清償方案，經本院109年度司消債調字第342號受理，
    於109年6月24日調解不成立，聲請人於同日以言詞聲請更生
    等情，業經本院依職權調閱上開調解卷宗核閱無訛。
  ㈡聲請人於107年度至108年度申報所得各為913元、4,241元，
    平均每月所得分別為76元、353元（本裁定計算式均採元以
    下4捨5入），名下無財產，有新光金控1930股，並有南山人
    壽保單解約金492元；又聲請人罹第二型糖尿病，於102年12
    月24日因左側乳癌入院治療，107年12月12日移除人工血管
    ，自陳無業，次女蔡晏禎（亦向本院聲請更生程序，經本院
    以109年度消債更字第275號受理在案）每月給付8,000元扶
    養費，長子羅正每月給付7,500元扶養費，自107年12月起每
    月領取中低收入戶老人生活津貼3,731元，109年1月起調為
    每月領取3,879元，前於100年9月14日領取勞保老年給付403
    ,806元，107年1月至11月每月領取國民年金老年年金4,398
    元，107年12月起調為每月領取1,541元，另於109年4月至6
    月每月領取行政院關懷弱勢生活補助1,500元，又聲請人以
    蔡晏禎名義加入艾多美股份有限公司會員，107年6月12日直
    銷收入1,931元，108年共4,014元，109年7月21日、10月20
    日各1,856元，並於107年度、109年1月、3月有臺灣力匯有
    限公司直銷收入2,726元、25,628元、14,450元等情，有財
    政部高雄國稅局107年至108年綜合所得稅各類所得資料清單
    及財產歸屬資料清單【本院109年度司消債調字第342號卷（
    下稱調卷）第11至13頁】、財產及收入狀況說明書（調卷第
    5頁）、債權人清冊（調卷第6至7頁）、戶籍謄本（調卷第4
    頁）、勞工保險被保險人投保資料表（調卷第15頁）、個人
    商業保險查詢結果表（本案卷第83頁）、財團法人金融聯合
    徵信中心前置協商專用債權人清冊（調卷第8至10頁）、信
    用報告（本案卷第48至49頁）、社會補助查詢表（本案卷第
    25至27頁）、高雄市政府都市發展局函（本案卷第38頁）、
    勞動部勞動力發展署高屏澎東分署函（本案卷第28頁）、勞
    動部勞工保險局函（本案卷第36至37頁）、健保投保紀錄（
    本案卷第118頁）、臺灣集中保管結算所股份有限公司函（
    本案卷第39至45頁）、存簿（本案卷第51至58頁）、工作狀
    況說明書暨切結書（本案卷第60至61頁）、臺灣力匯有限公
    司函（本案卷第29至30頁）、艾多美股份有限公司函（本案
    卷第31頁、第142頁）、艾多美股份有限公司收入明細表（
    本案卷第59頁）、高雄榮民總醫院診斷證明書（本案卷第11
    6頁、第146頁）、高雄基督教醫院診斷證明書（本案卷第11
    7頁）、南山人壽保險股份有限公司函（本案卷第122至123
    頁）等附卷可證。依聲請人上述工作、收入情形，認以聲請
    人子女每月資助款項、聲請人每月領取之國民年金老年年金
    及中低收入戶老人生活津貼加計107年6月至109年7月平均每
    月直銷收入共計22,866元【：（2,726＋25,628＋14,450＋1,93
    1＋4,014＋1,856）÷26＋8,000＋7,500＋3,879＋1,541＝22,866】
    ，核算其現在償債能力之基礎，堪認妥適。
　㈢關於聲請人個人日常必要支出部分，聲請人雖主張每月支出1
    7,137元（包含每月房屋租金8,000元）乙情，並提出租賃契
    約（本案卷第98至99頁）、存款人收執聯（本案卷第100至1
    06頁）為證。惟按債務人必要生活費用，以最近1年衛生福
    利部或直轄市政府所公告當地區每人每月最低生活費1.2倍
    定之，消債條例第64條之2第1項定有明文。本院參酌衛福部
    社會司所公告110年度高雄市最低生活費為13,341元，又該
    最低生活費用之標準，係照當地最近1年平均每人可支配所
    得中位數60％訂定，依其基準之家庭收支調查報告調查表格
    式所示有關經常性支出之調查項目，包括利息支出、食品、
    衣著、房租及水費、電費、醫療保健、交通、娛樂、教育等
    ，已涵蓋聲請人所陳報之支出項目。是本院認聲請人必要生
    活費用以最低生活費之1.2倍即16,009元計算已足，逾此範
    圍難認必要。
  ㈤承上，聲請人目前每月收入約22,866元，扣除個人必要支出1
    6,009元元後，剩餘6,857元，而聲請人目前負債總額為10,8
    24,225元（調卷第35至38頁、第40至79頁、第84至85頁、第
    91至92頁，包括：台北富邦銀行、華南銀行、國泰世華銀行
    、台灣企銀、滙豐銀行、板信銀行、元大銀行、玉山銀行、
    台新銀行、富邦資產管理股份有限公司、台灣金聯資產管理
    股份有限公司、元大國際資產管理股份有限公司、摩根聯邦
    資產管理股份有限公司、挺鈞股份有限公司），扣除南山人
    壽保單解約金後，以每月所餘逐年清償，至少須約132年【
    計算式：（10,824,225－492）÷6,857÷12≒132】始能清償完
    畢，應認其已不能清償債務。此外，聲請人無擔保或無優先
    權之債務總額未逾12,000,000元，且無消債條例第6條第3項
    、第8條或第46條各款所定駁回更生聲請之事由存在。則聲
    請人聲請更生為有理由，應予准許，爰命司法事務官進行本
    件更生程序。
四、依消債條例第11條第1 項、第45條第1 項、第16條第1 項，
    裁定如主文。
中　　華　　民　　國　 110　　年　　1 　　月　　19　　日
              　　民事庭　　法　官　賴寶合
以上正本係照原本作成。
本裁定不得抗告。
中　　華　　民　　國　 110　　年　　1 　　月　　19　　日
  　                        書記官　胡美儀